Inventaris van het archief van het Ministerie van Landbouw, Natuurbeheer en Visserij: Directie Marktordeningsvraagstukken, 1970-1988
Nationaal Archief, Den Haag
Ministerie van Landbouw, Natuurbeheer en Visserij: Directie Marktordeningsvraagstukken
LNV / Marktordeningsvraagstukken
1970-1988
5247
3.10 meter; 159 inventarisnummers.
Normale geschreven, getypte en gedrukte documenten, geen bijzondere handschriften.
Nationaal Archief, Den Haag
Ministerie van Landbouw, Natuurbeheer en Visserij / Directie Marktordeningsvraagstukken
Het archief bestaat grotendeels uit stukken betreffende marktordeningsvraagstukken in relatie tot uiteenlopende onderwerpen op o.a. het gebied van landbouw, veeteelt, grondstoffen, nijverheid en handel.
Archiefvorming
Geschiedenis van de archiefvormer
Het Directoraat-Generaal Landbouw en Voedselvoorziening van het Ministerie van Landbouw, Natuur en Voedselkwaliteit hield zich bezig met diverse gebieden, namelijk:
Voortbrenging, verwerking en afzet in agrarische bedrijfskolom
Landbouwvoorlichting, en het landbouwonderwijs
Fytosanitaire en veterinaire zaken
En tevens met vraagstukken met betrekking tot:
Marktordening
Internationale samenwerking op algemeen economisch en handelspolitiek terrein
Op het gebied van marktordeningsvraagstukken werd het in de periode 1970-1988 ondersteund door de Directie Marktordeningsvraagstukken (MOV). Zij volgde de Directie Economische Akkerbouw-, Veehouderij- en Zuivelaangelegenheden op en nam ook haar taken op zich. Dat hield in:
de behandeling van aangelegenheden betreffende de afzet, prijsvorming en verwerking van producten van de akkerbouw, veehouderij en zuivel, in zowel nationaal als internationaal verband.
de behandeling van vraagstukken, door het voeren of medevoeren van onderhandelingen in het kader van de totstandkoming en uitvoering van het gemeenschappelijke landbouwbeleid in de Europese Unie en in het kader van andere internationale overeenkomsten.
de behandeling van aangelegenheden betreffende het preventieve en repressieve toezicht op de bedrijfschappen en (hoofd)productschappen.
Concreet betekende dit dat de Directie MOV hoofdzakelijk een faciliterende rol had in de informatievoorziening van alle belanghebbenden. Anders gezegd: het verzamelen en distribueren van informatie met betrekking tot het economische klimaat binnen de agrarische sector, evenals de behoefte aan en de effecten van overheidsingrijpen.
Deze werkzaamheden werden binnen de Directie MOV uitgevoerd door de volgende afdelingen:
Akkerbouw
Veeteelt
Vanaf 1973: Vee, vlees en Pluimveeproducten
Afdeling Vee en Vlees
Afdeling Pluimveehouderij
Zuivel
Tuinbouw
Oliën, Vetten en Wijnen
Vanaf 1973: Verwerkte en overage producten
Economische en Financiële vraagstukken
Door een duidelijke overlap in werkveld, werd de Directie MOV in 1989 samengevoegd met de Directie Internationale Economische Aangelegenheden, tot de Directie Internationale Agrarische Aangelegenheden en Marktordeningsvraagstukken (DIAMOV).
Geschiedenis van het archiefbeheer
Bij de afzonderlijke archiefblokken van dit archief zijn geen eigentijdse toegangen aangetroffen. Op de doos werd slechts de periode gegeven, waarna op de individuele mappen een archiefcode, de bijbehorende rubrieksnaam en de beschrijving 'Algemeen', 'Algemene Korrespondentie' of 'Vergaderverslagen' wordt gegeven.
De inhoud van deze mappen bestond voornamelijk uit ontvangen stukken, interne correspondentie en het beantwoorden van vragen. Door de archiefvormer is in deze stukken geen ordening aangebracht: niet door de stukken te ordenen op thema, handeling of verzender/ontvanger. Hierdoor is er ook nauwelijks gebruik gemaakt van tabbladen. In een groot aantal mappen zijn kopieën van het brievenboek aangetroffen. Deze verwijzen naar stukken die niet in dit archief aangetroffen zijn. Ook werd er in interne correspondentie slecht aangegeven wat de functie van het stuk is en wordt er in het voorbereiden en verslaan van vergaderingen niet altijd aangegeven op welke vergadering het stuk betrekking heeft. Door deze afwezigheid van ordening geven de stukken geen afspiegeling van het werkproces en ontbreekt er ook enige context bij stukken waaruit het Nederlandse standpunt blijkt.
De verwerving van het archief
Het archief is krachtens bepalingen van de Archiefwet overgebracht.
Inhoud en structuur van het archief
01.01.01; 2.11
Selectie en vernietiging
Het selecteren voor vernietiging heeft plaatsgevonden op basis van de volgende selectielijsten:
Selectielijst voor de neerslag van de handelingen van de Minister van Landbouw, Natuur en Voedselkwaliteit en de onder hem ressorterende actoren op het beleidsterrein Rijksbegroting over de periode 1945-2000. Deze lijst is gepubliceerd in de Staatscourant 30 juli 1998, nr. 142. Rekening houdende met de actualisatie in de Staatscourant 31 maart 2005, nr. 62 / pag. 34. Handelingen 499 en 501.
Selectielijst voor de neerslag van de handelingen van de Minister van Landbouw, Natuur en Voedselkwaliteit en de onder hem ressorterende actoren op het beleidsterrein Overheidsinformatievoorziening over de periode 1945-1999. Deze lijst is gepubliceerd in de Staatscourant van 14 juni 2007, nr. 112 / pag. 10. Handeling 119.
Selectielijst voor de neerslag van de handelingen van de Minister van Landbouw, Natuur en Voedselkwaliteit en de onder hem ressorterende actoren op het beleidsterrein Organisatie van de Rijksoverheid over de periode 1945-1999. Deze lijst is gepubliceerd in de Staatcourant van 16 december 2005, nr. 245 / pag. 25. Rekening houdende met de actualisatie in de Staatscourant 31 maart 2007, nr. 62 / pag. 34. Handelingen 283, 328 en 357.
Selectielijst voor de neerslag van de handelingen van de Minister van Landbouw, Natuur en Voedselkwaliteit en de onder hem ressorterende actoren op het beleidsterrein Voedselvoorziening en agrarisch markt- en prijsbeleid (1934) 1945 - 2000. Deze lijst is gepubliceerd in de Staatscourant van 12 oktober 2007, nr. 198 / pag. 13. Handeling 18, 19, 23, 114, 171, 264, 265, 569, 577, 578, 627, 637, 680, 688 en 792.
Voor de lijsten betreffende overheidspersoneel werd rekening gehouden met het Basisselectiedocument op het deelbeleidsterrein van personeelszaken, t.w. het personeelsdossier. Deze lijst is gepubliceerd in de Staatscourant 20 november 2007, nr. 225 / pag. 15 en gerectificeerd in de Staatscourant 18 december 2007, nr. 245. Voor dit archief zijn de onderstaande lijsten met betrekking tot overheidspersoneel gebruikt.
Selectielijst voor de neerslag van de handelingen van de Minister van Landbouw, Natuurbeheer en Visserij als vakminister en de onder hem als vakminister ressorterende actoren op het deelbeleidsterrein arbeidsverhoudingen bij de overheid over de periode 1945-1995 (1997). Deze lijst is gepubliceerd in de Staatscourant van 16 oktober 2001, nr. 200 / pag. 10. Handeling 190.
Selectielijst voor de neerslag van de handelingen van de Minister van Landbouw, Natuurbeheer en Visserij als vakminister en de onder hem als vakminister ressorterende actoren op het deelbeleidsterrein arbeidsvoorwaarden rijkspersoneel over de periode 1945-1996. Deze lijst is gepubliceerd in de Staatscourant van 16 oktober 2001, nr. 200 / pag. 10. Handeling 26.
De omvang van het archief was voorafgaand aan de bewerking circa 20,375 meter. Na de bewerking resteerde circa 3,6 meter te bewaren materiaal.
Ordening van het archief
Zoals overeengekomen in het archiefbewerkingsplan is de indeling gevormd naar de originele archiefcodes gebruikt door de archiefvormer. Bij sommige eenheden bleek duidelijk dat ze door de archiefvormer een verkeerde code meegekregen hebben. Waar mogelijk zijn deze eenheden bij de juiste rubriek gevoegd om de toegankelijkheid te vergroten. Waar dit gebeurd is, wordt dit in de NB vermeld samen met de originele code. Verder zijn op verzoek van het Nationaal Archief een aantal eenheden onder minder specifieke rubrieken geplaatst. Ook in deze gevallen is dit in de NB aangegeven.
De indeling naar de oude archiefcodes vormt weliswaar een overzichtelijk, maar geen consistent geheel. De codes geven het thema van de stukken aan, maar verder wordt er door deze codering geen verdere indeling in handeling of het soort stukken gemaakt.
De ordners hebben geen archiefcodering gekregen en zodoende hebben de stukken bewaard uit deze ordners de codering INT en de rubrieksbeschrijving 'Internationale conferenties' gekregen.
In sommige gevallen is de inhoud van meerdere mappen samengevoegd tot één bewaarmap. Dit is gebeurd in de gevallen waarin de omvang van de originele mappen zeer gering was en de inhoud van de mappen sterk overeenkwam.
In sommige reeksen ontbreken een aantal jaren. Waar dit het geval is, wordt dit aangegeven in de NB.
Aanwijzingen voor de gebruiker
Openbaarheidsbeperkingen
Volledig openbaar.
Materiële beperkingen
Andere toegang
Het archief was aanvankelijk beschreven in de Institutionele Toegang: 5.011.5247 - Inventaris van het archief van de Directie Marktordeningsvraagstukken van het Ministerie van Landbouw, Natuur en Voedselkwaliteit, 1970-1988.
Aanvraaginstructie
Openbare archiefstukken kunnen online worden aangevraagd en gereserveerd. U kunt dit ook via de terminals in de studiezaal van het Nationaal Archief doen. Om te kunnen reserveren dient u de volgende stappen te volgen:
U maakt een profiel aan op www.gahetna.nl, en logt vervolgens in
Via de archiefinventaris (alleen de beschrijvingen met rode nummers) selecteert u het gewenste archiefstuk door op de knop 'Reserveren' te klikken
In het volgende scherm geeft u aan op welke dag u het archiefstuk wilt inzien
Indien u zich bevindt in de studiezaal en een tafelnummer heeft ontvangen kunt u dit nummer vermelden. Als u geen tafelnummer heeft kunt u tafelnummer 777 laten staan
Vervolgens bevestigt u uw reservering door deze te versturen.
Verwant materiaal
Beschikbaarheid van kopieën
Beschrijving van de series en archiefbestanddelen
- Organisatie, 0.7
  - Financiën, 07.352
    - Vergaderverslag van de Raadswerkgroep Financiële Vraagstukken., 1972; 1; 1.62.9; omslag
      82849.1 ( 155.1)-(12) Minister van Landbouw, Natuur en Voedselkwaliteit
  - Europese Raad, 07.5
    - Stukken betreffende de beperkte zitting van de Europese Raad van 25 mei 1971., 1971-1972; 2; 1.64.2; omslag
      82872.1 ( 155.1)-(36) Minister van Landbouw, Natuur en Voedselkwaliteit
  - Ministerraadstukken, 07.52
    - Stukken betreffende het onderzoeken van de mogelijkheid tot samenwerking met Joegoslavië, alsmede de gevolgen van de revaluatie voor houders van boter, ten behoeve van de Ministerraad., 1971-1973; 3; 1.64.10; omslag
      82838.1 ( 155.1)-(1) Minister van Landbouw, Natuur en Voedselkwaliteit
    - Stukken betreffende het nemen van maatregelen in verband met Europese prijsbesluiten ten behoeve van de Ministerraad., 1976-1977; 4; 1.64.10 en 1.64.11; omslag
- Taak van de overheid, 1
  - Bijzondere heffingen, 1.719.5
    - Stukken betreffende het beantwoorden van Tweede Kamervragen met betrekking tot het bestaan van een lek bij het Produktschap voor Pluimvee en Eieren., 1972; 5; 1.1.5; omslag
  - Volksgezondheid, 1.77
    - Stukken betreffende het beantwoorden van Tweede Kamervragen met betrekking tot het assortiment dranken, dat leerlingen in schoolkantines wordt geboden., 1976-1979; 6; 1.1.6; omslag
  - Voedselvoorzieningsin- en verkoopbureau, 1.778.21.07.57
    - Stukken betreffende het informeren van de Eerste en Tweede Kamer met betrekking tot de toepassing van bepalingen van hoofdstuk drie van de Landbouwwet., 1979-1988; 7-9
      - 1979 - 1981., 7; 2.1.4; pak
      - 1982 - 1984., 8; 2.1.3; pak
      - 1985 - 1988., 9; 2.5.7; pak
    - Stukken betreffende het goedkeuren van VIB-mededelingen met betrekking tot voedselhulp., 1980-1988; 10-21
      1986 sep. - dec. en 1988 mei - aug. ontbreken
      - 1980 jan. - apr.., 10; 2.1.5; pak
        82902.1 ( 155.1)-(79) Minister van Landbouw, Natuur en Voedselkwaliteit
      - 1980 mei - aug.., 11; 2.1.6; pak
      - 1980 sep. - dec.., 12; 2.2.1; pak
      - 1981 jan. - apr.., 13; 2.2.2; pak
      - 1981 mei - 1982 apr.., 14; 2.2.3; omslag
      - 1982 mei - aug.., 15; 2.2.6; pak
      - 1982 sep. - 1983 dec.., 16; 1.3.1; pak
      - 1984 jan. - apr.., 17; 1.3.5; pak
      - 1984 mei - dec.., 18; 1.3.6; pak
      - 1985 jan. - dec.., 19; 1.4.2; pak
      - 1986 jan. - 1987 apr.., 20; 1.4.5; omslag
      - 1987 mei - 1988 dec.., 21; 1.5.2; pak
    - Stukken betreffende het informeren van de Vaste Commissie van Landbouw met betrekking tot het functioneren van het Voedselvoorzieningsin- en verkoopbureau., 1985-1986; 22; 2.1.2; omslag
  - Economische en Agrarische Aangelegenheden, 1.82
    - Stukken betreffende het beantwoorden van Tweede Kamervragen met betrekking tot het beïnvloeden van de Franse verkiezingen door het opstellen van handelsregelingen., 1978-1979; 23; 1.6.1; pak
      afwijkend van originele ordening: 1.82.07.352
    - Vergaderverslagen van het Begrotingscomité., 1978-1979; 24; 1.6.3; omslag
      82867.1 ( 155.1)-(31) Minister van Landbouw, Natuur en Voedselkwaliteit
    - Vergaderverslagen van het Comité Europees Oriëntatie- en Garantiefonds voor de Landbouw., 1978-1979; 25; 1.6.2; omslag
    - Stukken betreffende het beantwoorden van Tweede Kamervragen met betrekking tot een concurrentievervalsende subsidie in het intra-communautaire handelsverkeer., 1983-1984; 26; 2.14.1; pak
      afwijkend van originele ordening: 1.823.14/.15
    - Stukken betreffende het beantwoorden van Tweede Kamervragen met betrekking tot het afschaffen van het stelsel van monetair compenserende bedragen., 1983-1987; 27-28
      - 1983 - 1986., 27; 2.7.3; pak
      - 1987., 28; 2.7.4; pak
    - Stukken betreffende het informeren van de Vaste Commissie voor Europese Zaken en voor Landbouw naar aanleiding van de Raad van Ministers van Landbouw., 1987-1988; 29-30
      82848.1 ( 155.1)-(11) Minister van Landbouw, Natuur en Voedselkwaliteit
      - 1987., 29; 2.6.3; pak
      - 1988., 30; 2.6.4; omslag
  - Bodemproductie, grondstoffen en dierenteelt, 1.823
    - Landbouw en tuinbouw, 1.823.1
      - Vergaderverslag van het Speciale Comité Landbouw., 1971; 31; 1.8.3; omslag
      - Stukken betreffende vergaderingen met het Landbouwschap., 1971-1979; 32-35
        - 1971 - 1974., 32; 1.8.8, 1.8.9 en 1.9.1; pak
          afwijkend van originele ordening: 1.823.1.07.56
          82843.1 ( 155.1)-(6) Minister van Landbouw, Natuur en Voedselkwaliteit
        - 1975., 33; 1.9.2; pak
        - 1976., 34; 1.9.3; pak
        - 1977 - 1979., 35; 1.9.4; pak
      - Stukken betreffende het voorbereiden van vergaderingen van de Landbouwraad., 1973-1976; 36-37
        - 1973 - 1974., 36; 1.7.1; pak
          bevat het voorstel voor een richtlijn van de Raad over berglandbouw en enkele andere minder begunstigde gebieden
          82866.1 ( 155.1)-(30) Minister van Landbouw, Natuur en Voedselkwaliteit
        - 1975 - 1976., 37; 1.7.2; pak
      - Stukken betreffende het beantwoorden van Tweede Kamervragen met betrekking tot de gevolgen van de importbeperking die door Italië getroffen is., 1974; 38; 1.8.5; omslag
      - Stukken betreffende het beantwoorden van Eerste Kamervragen met betrekking tot het verkopen van EEG-landbouwvoorraden aan de Sovjet-Unie, alsmede vragen met betrekking tot het voorkomen van inkomstenderving van Nederlandse boeren en tuinders., 1977-1978; 39; 1.7.3; pak
      - Stukken betreffende het beantwoorden van Tweede Kamervragen met betrekking tot de revaluatie van de gulden en de nadelige gevolgen daarvan op de export van agrarische produkten., 1981-1984; 40; 2.9.1; pak
    - Landbouwprodukten, 1.823.11
      - Stukken betreffende het beantwoorden van Tweede Kamervragen met betrekking tot handelsverkeer in landbouwprodukten met de D.D.R., 1970-1973; 41; 1.10.2 en 1.10.7; omslag
      - Vergaderverslagen van het Comité Actief Veredelingsverkeer., 1971; 42; 1.10.3; omslag
      - Stukken betreffende het beantwoorden van vragen van de Vaste Commissie voor Landbouw en Visserij met betrekking tot uitvoerrestitutiebedragen., 1971-1972; 43; 1.10.10; omslag
        bevat tevens een vergaderverslag van de Horizontale Raadswerkgroep en het Beheerscomité
      - Vergaderverslagen van de Raadswerkgroep Artikel 235., 1971-1973; 44; 1.10.4; omslag
      - Stukken betreffende het beantwoorden van Tweede Kamervragen met betrekking tot kredietregelingen voor landbouwprodukten., 1982-1984; 45; 2.9.2; omslag
    - Landbouwbedrijfsvoering, 1.823.111.4
      - Vergaderverslagen van het Gemeenschappelijk Comité van het Informatienet inzake Landbouwbedrijfsboekhoudingen., 1973; 46; 1.12.3; omslag
        het Gemeenschappelijk Comité van het Informatienet inzake Lanbouwbedrijfsboekhoudingen wordt ookwel het Boekhoudinformatienet genoemd
    - Zaden, 1.823.115.31
      - Vergaderverslagen van de Raadswerkgroep, de Deskundigen en het Beheerscomité Zaaizaden., 1971-1974; 47; 1.15.2; omslag
        82864.1 ( 155.1)-(28) Minister van Landbouw, Natuur en Voedselkwaliteit
      - Vergaderverslagen van de Deskundigen en het Beheerscomité Zaaizaden en Pootgoed., 1982-1986; 48; 2.9.4; omslag
    - Granen, 1.823.131
      - Vergaderverslagen van het Beheerscomité Granen., 1971-1986; 49-53
        de jaren 1978 - 1983 ontbreken
        - 1971 - 1972., 49; 1.14.7; omslag
        - 1973 - 1977., 50; 1.14.8 en 1.15.1; pak
        - 1984., 51; VVV.363.1; pak
        - 1985., 52; VVV.336.1; omslag
        - 1986., 53; VVV.269.1; omslag
      - Stukken betreffende het beantwoorden van Eerste- en Tweede Kamervragen met betrekking tot de prijzen van tarwe., 1974-1975; 54; 1.14.5 en 1.14.6; omslag
      - Stukken betreffende het bepalen van het prijsbeleid met betrekking tot de tarwemarkt., 1974-1975; 55-56
        - 1974., 55; 1.13.5; pak
        - 1975., 56; 1.13.6; pak
      - Vergaderverslag van de Commissiewerkgroep Rijst., 1986; 57; VVV.270.3; omslag
        afwijkend van originele ordening: 1.823.131.8
    - Grassen, Graszaden en Voedergewassen, 1.823.132/.133
      - Vergaderverslag van de Raadswerkgroep Erwten, Tuin- en Veldbonen., 1982; 58; VVV.270.4; omslag
    - Aardappelen, 1.823.134.91
      - Stukken betreffende het beantwoorden van Tweede Kamervragen met betrekking tot de export van pootaardappelen naar de BRD, alsmede vragen met betrekking tot het vermeende schandaal met de exportsubsidies voor consumptie-aardappelen., 1972; 59; 1.16.3 en 1.16.4; omslag
      - Vergaderverslagen van de Raadswerkgroep Vroege Aardappelen en de Werkgroep deskundigen Aardappelen., 1975-1979; 60; 1.16.6 en 1.16.7; omslag
    - Vlas en Hennep, 1.823.135
      - Vergaderverslagen van de Deskundigen Vlas en het Beheerscomité Vlas en Hennep., 1971-1977; 61; 1.17.1 en 1.17.2; omslag
    - Suikerbieten, 1.823.136.3
      - Stukken betreffende het beantwoorden van Tweede Kamervragen met betrekking tot de uitspraak van de Minister ten aanzien van de suikerbiet als belangrijke inkomstenpijler in de akkerbouw., 1972; 62; 1.17.14; omslag
    - Groenten en Fruit, 1.823.14/.15
      - Stukken betreffende het beantwoorden van Eerste Kamervragen met betrekking tot consumentenprijzen en producentenprijzen van uien., 1971; 63; 1.22.1; omslag
      - Stukken betreffende het beantwoorden van Tweede Kamervragen met betrekking tot de tomatenmarkt, het referentieprijssysteem voor komkommers en tomaten en de inkomenspositie van Nederlandse fruittelers., 64; 1.21.6, 1.22.2 en 1.22.3; omslag
      - Vergaderverslagen van het Beheerscomité Groenten en Fruit., 65-67
        de jaren 1978 - 1981 ontbreken
        - 1971 - 1977., 65; 1.22.4 en 1.22.5; pak
        - 1982 - 1986., 66; VVV.270.5; omslag
        - 1987 - 1988., 67; 2.14.5; omslag
      - Vergaderverslagen van Werkgroep 5 van de OESO met betrekking tot fruit en groenten., 68; 1.22.7, 1.22.8 en 1.22.9; omslag
        76070.1 ( 145.3)-(110) Minister van Landbouw, Natuur en Voedselkwaliteit
      - Stukken betreffende het beantwoorden van Tweede Kamervragen met betrekking tot de rooipremie ten behoeve van boomgaarden en de nieuwe bestemming van gerooide boomgaarden., 1972; 69; 1.18.1; omslag
      - Stukken betreffende het beantwoorden van Tweede Kamervragen met betrekking tot het vervroegd invoeren van EG-referentieprijzenstelsel ten einde het bewerkstelligen van een invoerverbod, alsmede vragen met betrekking tot het instorten van de markt voor appels., 1976; 70; 1.19.2; pak
      - Stukken betreffende het beantwoorden van Tweede Kamervragen met betrekking tot de bezetting door fruittelers te Rotterdam, alsmede vragen met betrekking tot de hoeveelheid ingevoerd fruit uit Chili., 1977; 71; 1.20.1; pak
      - Stukken betreffende het beantwoorden van Tweede Kamervragen met betrekking tot de verwachte grote aanvoer van appels door landen van het zuidelijk halfrond., 1978; 72; 1.20.2; pak
      - Stukken betreffende het beantwoorden van Tweede Kamervragen met betrekking tot het onderbreken van handelsstromen met het oog op de voorraadpositie van Nederland, alsmede het informeren van de Vaste Kamercommissie voor Landbouw met betrekking tot een onderzoek door het Landbouw-Economisch Instituut naar de prijsvorming van appels., 1979; 73; 1.21.1; pak
      - Stukken betreffende het beantwoorden van Tweede Kamervragen met betrekking tot de invoer van appels uit Chili, alsmede vragen met betrekking tot premie voor peren van het soort Lebrun., 1980; 74; 2.13.3; pak
      - Stukken betreffende het beantwoorden van Tweede Kamervragen met betrekking tot de invoer van appels van het zuidelijk halfrond en de invloed daarvan op de Nederlandse markt., 1981; 75; 2.13.2; pak
    - Bloemen en siergewassen, 1.823.159
      - Vergaderverslagen van het Beheerscomité voor Siergewassen., 76-77
        de jaren 1980 - 1986 ontbreken
        - 1971 - 1979., 76; 1.25.3, 1.25.4 en 1.25.5; omslag
        - 1987 - 1979., 77; 1.25.3, 1.25.4 en 1.25.5; omslag
      - Stukken betreffende het beantwoorden van Tweede Kamervragen met betrekking tot de toename van import van bloemen uit derde landen in de EEG., 1975-1977; 78; 1.25.1; pak
      - Stukken betreffende het beantwoorden van Tweede Kamervragen met betrekking tot de beperkende maatregelen van de Britse regering voor het invoeren van Nederlandse chrysanten., 1980; 79; 2.15.4; pak
    - Veevoeder, 1.823.51.085
      - Stukken betreffende het beantwoorden van Tweede Kamervragen met betrekking tot het uitsluiten van tapioca bevattende veevoeders van monetair compenserende bedragen bij uitvoer., 1979; 80; 1.27.2; omslag
    - Veterinaire aangelegenheden, 1.823.51.089
      - Stukken betreffende het beantwoorden van Tweede Kamervragen met betrekking tot de pseudovogelpest., 1970-1971; 81; 1.27.5 en 1.27.6; omslag
    - Zijderupsen, 1.823.522
      - Vergaderverslagen van de Raadswerkgroep Zijderupsen., 1971-1972; 82; 1.30.1; omslag
      - Stukken betreffende het beantwoorden van vragen van de Vaste Commissie voor Landbouw en Visserij met betrekking tot het bestaan van de zijderupsenteelt in Nederland., 1971-1973; 83; 1.29.12; omslag
    - Zuivel, 1.823.61
      - Stukken betreffende het beantwoorden van Tweede Kamervragen met betrekking tot het beperken van de schaarste van zuivelprodukten op de Euromarkt door het beperken van export naar niet-EEG-landen., 1971; 84; 1.31.4; omslag
      - Vergaderverslagen van het Beheerscomité Melk en Zuivelprodukten., 1971-1988; 85-88
        - 1971 - 1979., 85; 1.31.1, 1.31.2, 1.31.3 en 1.31.5; pak
        - 1980 - 1984., 86; VVV.363.2; omslag
        - 1985 - 1986., 87; VVV.272.1; omslag
        - 1987 - 1988., 88; 2.20.4; omslag
      - Stukken betreffende het informeren van de Vaste Commissie voor Landbouw met betrekking tot de alternatieven afzetmogelijkheden van de overschotten in de zuivelsector., 1987; 89; 2.20.1; omslag
    - Melk, 1.823.611
      - Vergaderverslagen van de Gentleman's Agreement Vol Melkpoeder., 1971; 90; 1.34.4; omslag
        afwijkend van originele ordening: 1.823.611.43